臺灣士林地方法院刑事判決　　　　　　　　　　　　九十一年度交簡上字第二八號
　　上　訴　人
　　即　被　告　乙○○
右列上訴人因公共危險案件，不服本院九十一年度士交簡字第六三號，中華民國九十
一年二月五日之第一審簡易判決（聲請簡易判決處刑案號：九十年度偵字第一一一四
六號），提起上訴，本院管轄第二審合議庭判決如左：
    主  文
上訴駁回。
    事  實
一、乙○○明知汽車駕駛人服用酒類後不能安全駕駛動力交通工具者，不得駕車，竟
    於民國（下同）九十年十月二十八日下午一時許，在臺北市○○路與撫順街口，
    與友人丙○○等人共飲玉山高粱酒二瓶，至有醉意，已達不能安全駕駛動力交通
    工具之狀態下，仍酒醉騎乘車牌號碼ＤＱＧ─二一０號輕機車後載丙○○，由撫
    順街出發欲至台北市慶昌橋下再喝酒，嗣於同日下午三時二十五分許，沿台北市
    ○○路，由南往北方向行駛，該路三段一二九巷巷口時，本應注意車前狀況，並
    隨時採取必要之安全措施，惟乙○○因飲酒過量致判斷力、操控車輛之能力均劣
    於平時未飲酒時之狀況，竟疏未注意車前動態，為閃避行人致失控摔倒，並造成
    其與丙○○身體多處擦傷（所涉過失傷害部分未據被害人丙○○提出告訴），乙
    ○○並不省人事，旋路人即電請救護車先將乙○○送至馬偕紀念醫院就醫，繼員
    警甲○○據報前往馬偕紀念醫院處理，會同丙○○在醫院對乙○○進行酒精測試
    ，測得其呼氣酒精濃度高達每公升一‧一八毫克，而查悉上情。
二、案經臺北市政府警察局大同分局報請臺灣士林地方法院檢察署檢察官偵查聲請以
    簡易判決處刑。
    理  由
一、訊據上訴人即被告乙○○固坦認確於前揭時、地與友人共飲高粱酒等情屬實，惟
    矢口否認有何公共危險犯行，辯稱：法律應講求證據，當時是何人騎機車，伊不
    清楚，但當天伊只喝一點點酒，如果酒測有一點一八的話，應該不省人事，丙○
    ○怎麼敢讓伊載，到底誰載誰，伊不清楚，警員並沒有當場抓到伊，等伊被送到
    醫院，他才與丙○○到醫院，當時伊有要求警員做酒測，但他沒有做，至本件之
    酒精測試值不是伊的，因伊也沒有簽名，當然不能作為證據云云。惟查，右揭事
    實業據證人丙○○迭於警訊時及偵審中指述綦詳，核與證人即承辦警員甲○○於
    本院審理時所稱：伊到現場時，乙○○已經送醫，而伊在紀錄表及酒精測試值上
    所寫的地點係肇事地點，並不是測試的地方，後來伊會同丙○○在醫院對乙○○
    做呼氣酒測，並沒有做血液酒測，那是民族派出所的警員誤會了，因乙○○希望
    再重測一次，但被伊拒絕，因此他就拒絕在酒測上簽名（見本院九十一年五月二
    十三日訊問筆錄）等情節相符，且被告在馬偕紀念醫院接受訊問時供承酒後騎該
    機車行經肇事地點不知如何就倒地（見偵查卷第八頁，台北市政府警察局大同分
    局交通分隊交通事故談話紀錄表），在警訊中亦自白於右揭時地酒後騎乘輕機車
    搭載朋友丙○○，行經肇事地點因閃避路邊行人，所以摔倒等情（見偵查卷第四
    頁反面），復有酒精濃度測定值乙紙、刑法第一百八十五條之三案件測試觀察紀
    錄表乙件及道路交通事故調查報告表乙份在卷可稽，又參酌本件車禍係發生於下
    午三時二十五分許，而員警在當天下午三時五十四分在馬偕紀念醫院對被告施以
    呼氣酒精濃度測試，同日下午五時五十五分左右再對被告製作談話筆錄，而被告
    當時在前揭談話紀錄表上亦有簽名，僅拒絕在酒測上簽名，足見被告當時精神狀
    態係清醒正常，茲被告竟無法事先採取必要之安全措施，在未煞車之狀況下，逕
    自失控人車倒地，足見其因飲酒所引起之生理作用確已達無法正常辨識車前狀況
    及操控汽車機械，而不能安全駕駛動力交通工具之狀態至明，況法務部八十八年
    五月十八日法８８檢字第一六六九號函所示刑法第一百八十五條之三服用酒類不
    能安全駕駛動力交通工具之認定標準，其中參考二十四德國、美國之認定標準，
    對於酒精濃度呼氣已達每公升０．五五毫克（０．五五ＭＧ／Ｌ）或血液濃度達
    ０．一一％以上，肇事率為一般正常人之十倍，認為已達「不能安全駕駛」之標
    準，查本件被告肇事後測得吐氣所含酒精濃度高達一．一八ＭＧ／Ｌ，顯在前揭
    標準數值以上，其肇事率為一般正常人之數十倍，其客觀事實顯已不能安全駕駛
    ，本件事證明確，被告前開所辯，要屬卸責之詞，不足採信，其犯行堪以認定，
    應予依法論科。
二、核被告所為，係犯刑法第一百八十五條之三之公共危險罪。原審援引刑事訴訟法
    第四百四十九條第一項前段、第三項（原審漏引）、第四百五十四條第二項、第
    一百八十五條之三、第四十二條第二項、罰金罰鍰提高標準條例第二條，判處被
    告罰金壹萬元，並諭知易服勞役之折算標準，認事用法俱無不當，量刑亦甚妥適
    。被告上訴指摘原判決不當，核非可採，其上訴為無理由，應予駁回。
據上論斷，應依刑事訴訟法第四百五十五條之一第一項、第三項、第三百六十八條，
判決如主文。
本案經檢察官呂文忠到庭執行職務
中      華      民      國      九十一    年      八      月      二    日
                                      臺灣士林地方法院刑事第三庭
              審判長法  官  洪  英  花
                                                法  官  高  愈  杰
                                                法  官  李  育  仁
右正本證明與原本無異。
本件判決不得上訴。
                                                書記官  李  家  敏
中      華      民      國      九十一    年      八      月      七    日
